臺灣高等法院民事判決　　　　　　　　　　　　　　九十二年度重上字第五七六號
　　上　訴　人　台灣銀行股份有限公司
　　法定代理人　李勝彥
　　訴訟代理人　紀燕山
　　複代理人　　吳妙白律師
　　上　訴　人　甲○○
　　　　　　　　乙○○
　　共　　　同
　　訴訟代理人　陳建勳律師
　　複代理人　　周建才律師
右當事人間返還土地等事件，兩造對於中華民國九十二年九月十九日臺灣台北地方法
院九十二年度重訴字第八０四號第一審判決各自提起上訴，經本院於中華民國九十三
年十一月二十三日言詞辯論終結，判決如左：
    主      文
原判決關於駁回上訴人台灣銀行股份有限公司後開第二項之訴部分及該部分假執行聲
請之裁判廢棄。
上訴人甲○○應將坐落台北市○○區○○段一小段一九九地號土地上，如附圖所示Ａ
部分面積四十八平方公尺，門牌號碼台北市○○區○○路十七巷三號之建物拆除，將
上開土地返還予上訴人台灣銀行股份有限公司。
原判決關於命上訴人甲○○、乙○○給付超過：「(一)上訴人甲○○、乙○○應連帶給
付上訴人台灣銀行股份有限公司新台幣肆拾萬貳仟參佰捌拾肆元，及自民國九十二年
五月二十日起至清償日止，按年息百分之五計算之利息。(二)上訴人甲○○應給付上訴
人台灣銀行股份有限公司新台幣玖萬零柒佰捌拾捌元，及自民國九十二年五月二十日
起至清償日止，按年息百分之五計算之利息。(三)上訴人甲○○應自民國九十二年四月
一日起至返還上開土地之日止，按月給付上訴人台灣銀行股份有限公司新台幣柒仟伍
佰零肆元」部分廢棄。
前項廢棄部分，上訴人台灣銀行股份有限公司在第一審之訴及假執行之聲請均駁回。
其餘上訴駁回。
第二審訴訟費用由上訴人台灣銀行股份有限公司負擔百分之一，餘由上訴人甲○○負
擔。
本判決第二項於上訴人台灣銀行股份有限公司以新台幣壹佰柒拾伍萬元為上訴人甲○
○預供擔保後得假執行。
    事實及理由
一、上訴人即被上訴人台灣銀行股份有限公司（下稱台灣銀行）主張：坐落台北市○
    ○區○○段一小段一九九地號土地（下稱系爭土地）為台灣銀行所有，其上如附
    圖所示Ａ部分即門牌號碼台北市○○路十七巷三號房屋（下稱系爭房屋）為訴外
    人蕭美月所有。訴外人蕭美月於民國（下同）七十九年十二月二十日以原審共同
    被告李渡逢為保證人，與台灣銀行訂立租賃契約（下稱系爭租約），向台灣銀行
    承租系爭土地，租期自八十年一月一日起至八十二年十二月三十一日止，嗣訴外
    人蕭美月於八十二年六月二十五日死亡，被上訴人即上訴人甲○○、乙○○（下
    稱甲○○等二人）為訴外人蕭美月之繼承人，依法應承受訴外人蕭美月就系爭租
    約之權利義務並共同繼承系爭房屋之權利。又甲○○等二人於系爭租約租期屆滿
    時並未依系爭租約第十二條約定辦理續租，是兩造間就系爭土地之租賃關係業於
    八十二年十二月三十一日因租期屆滿而消滅，故甲○○等二人嗣後使用系爭土地
    即屬無權占有，而系爭房屋現為甲○○等二人及李渡逢所占有使用，爰依民法第
    七百六十七條、第四百五十條第一項、第四百五十五條及繼承之法律關係，請求
    甲○○等二人及原審共同被告李渡逢自系爭房屋遷出，並請求甲○○等二人將系
    爭房屋拆除後，將所占用系爭土地返還予台灣銀行。又訴外人蕭美月生前尚欠租
    金八萬八千四百六十元迄未清償，爰依契約及繼承之法律關係，請求甲○○等二
    人及原審共同被告李渡逢連帶清償並給付法定遲延利息。又甲○○等二人共有之
    系爭房屋於租期屆滿後仍繼續無權占有系爭土地，而原審共同被告李渡逢為系爭
    租約之保證人且與甲○○等二人占有使用系爭房屋而無權占用系爭土地，彼等獲
    有相當於租金之利益，致台灣銀行受有損害，台灣銀行自得依不當得利、共同侵
    權行為及契約之法律關係，請求甲○○等二人及原審共同被告李渡逢連帶給付自
    八十三年七月一日起至九十二年三月三十一日止相當於租金之損害金九十八萬四
    千九百元，及自九十二年四月一日起至返還系爭土地之日止按月以九千三百八十
    元計算之損害金等語。原審為台灣銀行一部勝訴、一部敗訴之判決，判命甲○○
    等二人與原審共同被告李渡逢應自系爭房屋遷出，並應連帶給付台灣銀行九十八
    萬四千九百元及自九十二年五月二十日起算之法定遲延利息，暨自九十二年四月
    一日起至返還系爭土地之日止，按月連帶給付台灣銀行九千三百八十元；另原審
    共同被告李渡逢應給付台灣銀行八萬八千四百六十元及自九十二年五月二十日起
    算之法定遲延利息，並駁回台灣銀行其餘請求（即請求甲○○等二人拆屋還地及
    連帶給付積欠租金部分）。台灣銀行就原判決駁回其請求甲○○等二人拆屋還地
    部分不服，提起上訴，聲明：(一)原判決關於駁回台灣銀行後開第二項之訴部分廢
    棄。(二)甲○○等二人應將坐落系爭土地上如附圖所示Ａ部分之系爭房屋拆除，並
    將土地返還予台灣銀行。(三)願供擔保請准宣告假執行；對於甲○○等二人之上訴
    則聲明駁回上訴。
二、甲○○等二人則以：系爭房屋於訴外人蕭美月簽訂系爭租約時即已存在，故系爭
    房屋應非訴外人蕭美月所興建。而系爭房屋於訴外人蕭美月租用期間係供作廟宇
    使用，訴外人蕭美月為廟祝，原審共同被告李渡逢為乩童，訴外人蕭美月死亡後
    ，系爭房屋即由原審共同被告李渡逢佔用迄今，故甲○○等二人並未占有使用系
    爭房屋及系爭土地。又系爭房屋內雖供奉有甲○○等二人之祖先牌位，惟此乃因
    甲○○等二人之父蕭泉成未遺有男丁，祖先牌位只得由終生未嫁之女蕭美月奉祀
    ，是不能據以即認定甲○○等二人亦有使用系爭房屋。則甲○○等二人既未占有
    使用系爭房屋及系爭土地，自無受有相當於租金之不當得利，台灣銀行請求甲○
    ○等二人給付相當於租金之損害，已屬無據，況台灣銀行之部分請求已罹於消滅
    時效。故台灣銀行請求甲○○等二人拆屋還地及連帶給付相當於租金之不當得利
    ，實為無理由等語，資為抗辯。原審為甲○○等二人一部勝訴、一部敗訴之判決
    （詳如前述），甲○○等二人就原判決命其給付部分不服，就此部分提起上訴，
    聲明：(一)原判決關於命甲○○等二人連帶給付台灣銀行九十八萬四千九百元本息
    ，及自九十二年四月一日起至返還系爭土地之日止，按月連帶給付台灣銀行九千
    三百八十元部分，暨該部分假執行之宣告均廢棄。(二)廢棄部分，台灣銀行在第一
    審之訴及其假執行之聲請均駁回；對於台灣銀行之上訴則聲明駁回上訴。（就原
    判決為原審共同被告李渡逢敗訴部分、判命甲○○等二人遷出系爭房屋部分，及
    駁回台灣銀行請求甲○○等二人連帶給付積欠租金部分，均未據提起上訴，故非
    屬本院審理範圍，併此敘明。）
三、查台灣銀行主張系爭土地為其所有，甲○○等二人之被繼承人蕭美月於七十九年
    十二月二十日向台灣銀行承租系爭土地，約定租期自八十年一月一日起至八十二
    年十二月三十一日止，嗣訴外人蕭美月於八十二年六月二十五日死亡，甲○○等
    二人為蕭美月之繼承人等情，為甲○○等二人所不爭執，並有繼承系爭統表、戶
    堪信為真正。又查系爭房屋占用系爭土地如附圖所示Ａ部分，面積為四十八平方
    公尺，此經原審履勘現場查明屬實，並製作勘驗筆錄在卷可稽（見原審卷第六一
    、六二頁），且有台北市建成地政事務所九十二年七月八日北市建地二字第０９
    ２３１０１７５００號函附土地複丈成果圖附卷可稽（見原審卷第六五、六六頁
    ），亦堪採信。
四、就台灣銀行請求甲○○等二人拆屋還地部分：
    台灣銀行主張系爭房屋為甲○○等二人之父蕭泉成所建造，於蕭泉成死亡後由訴
    外人蕭美月繼承，嗣訴外人蕭美月死亡，由甲○○等二人共同繼承取得所有權；
    又縱認系爭房屋非訴外人蕭泉成所建造，訴外人蕭泉成亦取得系爭房屋之事實上
    處分權，而由甲○○等二人繼承該權利等語。甲○○等二人則否認系爭房屋為訴
    外人蕭泉成所建造，及就系爭房屋有事實上處分權之事實。經查：
　(一)系爭房屋為未辦保存登記之房屋，此為兩造所不爭執。又依系爭房屋九十二年六
  　月十二日房屋稅課稅資料查詢單所載，系爭房屋之折舊年數為五十七年（見原審
    卷第五０頁），則依此推算，系爭房屋應於三十五年間建造完成。又訴外人蕭泉
    成係於三十七年十月十八日
    院卷第一０一至一０三頁），而甲○○等二人陳稱：就系爭房屋係由其父蕭泉成
    建造或買受一事並不知悉，彼等於三十七、八年間隨家人遷入系爭房屋時，系爭
    房屋已呈破舊等語（見本院卷第一二五、一二六頁），可見訴外人蕭泉成係於系
    爭房屋建造完成後始遷入居住使用。又依台北市稅捐稽徵處萬華分處（下稱萬華
    分處）函覆：「．．．二本市○○路四巷八弄九號房屋（即系爭房屋改編前之門
    牌號碼），依本處房屋稅主檔現值查詢迄今折舊年數為五十九年，原始
    等因年代久遠並未查得。三旨揭南寧路十七巷三號房屋（即系爭房屋）納稅義務
    人七十七年一月五日由蕭泉成變更為蕭美月君之變更申請書，因已逾保存年限，
    無資料可查」（見本院卷第一三四頁），此外，台灣銀行並未提出確切之證據足
    資證明系爭房屋確為訴外人蕭泉成所建造，是台灣銀行主張系爭房屋為訴外人蕭
    泉成原始起造而取得所有權一節，尚不足採。
  (二)查台灣銀行主張系爭房屋坐落之基地即系爭土地原為訴外人蕭泉成所租用，嗣訴
    外人蕭泉成死亡後，由訴外人蕭美月於七十二年間以繼承人之身分向台灣銀行聲
    請續租之事實，並提出台灣銀行七十二年十一月一日總租字第一九０一號函附卷
    為證（見本院卷第四七頁），堪信為真正。又系爭房屋之納稅義務人原為訴外人
    蕭泉成，嗣於七十七年一月五日變更為訴外人蕭美月，又於九十一年四月一日變
    更為甲○○等情，為甲○○等二人所不爭執，並有萬華分處九十三年二月二十四
    日北市稽萬華乙字第０９３６０１４７９００號函附房屋稅現值核計表（見本院
    卷第八三至八六頁）、九十二年六月十三日北市稽萬華乙字第０９２６０５５３
    ０００號函附房屋稅課稅資料查詢單（見原審卷第四九、五０頁）、九十三年八
    月二十日北市稽萬華乙字第０９３６０７４５６００號函附房屋稅主檔現值查詢
    、房屋稅現值核計表、納稅義務人變更申請書（見本院卷第一三四至一三九頁）
    等件在卷為憑。而甲○○等二人復陳稱：蕭泉成死亡後，彼等二人與訴外人蕭美
    月協議將系爭房屋之權利歸由訴外人蕭美月取得，並由訴外人蕭美月占有使用等
    語（見本院卷第一二五、一二六頁）。又甲○○等二人於訴外人蕭美月死亡後，
    復於九十一年三月二十七日訂立協議書，約定：「一甲（即乙○○）、乙（即甲
    ○○）雙方經商妥兩願互為受讓，自本書成立之日起，雙方均不得為任何主張或
    請求，各無異議。二甲方願將原為蕭美月之遺產建物（座落於台北市○○段○○
    段一九九地號南寧路十七巷三號）讓與乙方繼承，而乙方允受讓與，其後有關該
    建物之納稅收益等情事，均由乙方承受．．．四自本書成立之日起暨追溯自民國
    八十二年六月二十五日，甲方無須負擔該建物有關之義務，及享有該建物有關之
    權利」，亦有上開協議書附卷可稽（見原審卷第八五、八六頁），參以訴外人蕭
    美月死亡後，甲○○等二人亦申報系爭房屋為訴外人蕭美月之遺產，亦有遺產稅
    逾核課期間案件同意移轉證明書在卷為憑（見本院卷第一四六頁）。則系爭房屋
    雖無法證明係訴外人蕭泉成所原始建造而取得所有權，然綜合上開情節，已足以
    推認訴外人蕭泉成取得系爭房屋之事實上處分權，而於其死亡後，其就系爭房屋
    之權利即由訴外人蕭美月繼承取得，嗣於訴外人蕭美月死亡後，再由甲○○等二
    人共同繼承，其後乙○○復於九十一年三月二十七日將其對於系爭房屋之權利讓
    與甲○○，是甲○○自九十一年三月二十八日起即取得系爭房屋之全部事實上處
    分權。
  (三)查訴外人蕭美月於七十九年十二月二十日向台灣銀行承租系爭土地供作系爭房屋
    之基地使用，約定租期自八十年一月一日起至八十二年十二月三十一日止，而訴
    外人蕭美月於系爭租約租期屆滿前之八十二年六月二十五日死亡，甲○○等二人
    為其繼承人等情，均於前述，則甲○○等二人即因繼承而取得系爭租約承租人之
    地位。又依系爭租約第十二條約定：「本租約租期屆滿時，承租人如有意繼續租
    用，應於租期屆滿前一個月，自動向出租機關申請換訂租賃契約，否則出租機關
    視為無意續租。租期屆滿後，承租人未經辦理換約續租仍為使用者，應負損害賠
    償責任，按租金計算方式繳納損害賠償金，並不得主張民法第四五一條之適用及
    其他異議」（見原審卷第二八頁），而甲○○等二人於系爭租約租期屆滿時並未
    依上開約定與台灣銀行續訂租約，是兩造間就系爭土地之租賃關係即於八十二年
    十二月三十一日因租期屆滿而終止，故甲○○等二人自八十三年一月一日起即無
    使用系爭土地之合法權源。又系爭房屋占有系爭土地如附圖所示Ａ部分，而系爭
    房屋之事實上處分權，於八十二年六月二十五日至九十一年三月二十七日（即甲
    ○○等二人為上開協議之日）期間，係由甲○○等二人因繼承而公同共有，惟自
    九十一年三月二十八日起即由甲○○全部取得，故應認系爭土地如附圖所示Ａ部
    分自八十三年一月一日起至九十一年三月二十七日止為甲○○等二人無權占有，
    自九十一年三月二十八日起即為甲○○無權占有。
  (四)依上所述，台灣銀行依民法第七百六十七條及第四百五十五條規定請求甲○○將
    系爭房屋拆除，並返還如附圖所示Ａ部分之系爭土地，洵屬有據，應予准許。惟
    乙○○既已喪失系爭房屋之事實上處分權，即無拆除系爭房屋之權限，是台灣銀
    行併請求乙○○拆屋還地，於法不合，不應准許。
五、就台灣銀行請求甲○○等二人給付損害金部分：
　(一)依系爭租約第十二條約定：「．．．租期屆滿後，承租人未經辦理換約續租仍為
　  使用者，應負損害賠償責任，按租金計算方式繳納損害賠償金，並不得主張民法
    第四五一條之適用及其他異議」，第十四條約定：「承租人應覓具保證人，保證
    履行契約，並願負連帶賠償責任及願拋棄先訴抗辯權」，第十五條約定：「本租
    約之基地，如係二人以上之共同承租者，本契約各項條款由各共同承租人連帶負
    責」（見原審卷第二八頁）。查甲○○等二人因繼承而取得系爭租約承租人地位
    ，原審共同被告李渡逢為系爭契約之保證人，是台灣銀行依上開約定，請求甲○
    ○等二人及原審共同被告李渡逢連帶賠償損害，洵屬有據。又按租金之請求權因
    五年間不行使而消滅，既為民法第一百二十六條所明定，至於其他無租賃契約關
    係之賠償，名稱雖與租金有異，然實質上仍為使用土地之代價，債權人應同樣按
    時收取，不因其契約未成立，而謂時效之計算應有不同（最高法院四十九年台上
    字第一七三０號判例意旨參照）。查本件訴訟繫屬時為九十二年四月二十四日，
    則依上開說明，台灣銀行就此部分之請求得追溯五年期間即自八十七年四月二十
    四日起算，其逾此範圍之請求，於法不合，不應准許。
  (二)按質權人、承租人、受寄人或基於其他類似之法律關係，對於他人之物為占有者
    ，該他人為間接占有人，民法第九百四十一條定有明文。查系爭房屋經原審於九
    十二年六月二十三日履勘結果：系爭房屋係供天道宮使用，前廳為祭祀使用，後
    廳則為居家使用，有日常生活用品；原審共同被告李渡逢本人在場。系爭房屋二
    樓有床舖，原審共同被告李渡逢稱係眾人所用，非其個人所有，另後廳部分冰箱
    內有食物，另有甲○○等二人之祖先牌位，原審共同被告李渡逢稱並無在此使用
    ，惟經原審法官諭命出示
    原審卷第六一、六二頁）。又原審共同被告李渡逢陳稱：系爭房屋內電鍋裡的飯
    是其炊煮食用，無法說明其
    ；而甲○○等二人亦陳稱：訴外人蕭美月承租系爭土地期間，系爭房屋係供作廟
    宇使用，訴外人蕭美月為廟祝，原審共同被告李渡逢為乩童等語（見本院卷第五
    四、五五頁），由上可見，訴外人蕭美月生前係與原審共同被告李渡逢共同使用
    系爭房屋。又訴外人蕭美月死亡後，系爭房屋之事實上處分權由甲○○等二人共
    同繼承取得，而原審共同被告李渡逢仍基於訴外人蕭美月生前之同意而繼續使用
    系爭房屋，則依前揭規定，甲○○等二人於訴外人蕭美月死亡後縱未實際占有使
    用系爭房屋，亦係系爭房屋之間接占有人，就系爭房屋所坐落系爭土地部分，對
    於台灣銀行仍構成無權占有。又乙○○於九十一年三月二十七日已將其對系爭房
    屋之權利讓與甲○○，已於前述，則乙○○自九十一年三月二十八日起即非系爭
    房屋之占有人，故其自是日起即未使用系爭土地，而對台灣銀行不負損害賠償責
    任。
  (三)又按城市地方房屋之租金，以不超過土地及其建築物申報總價年息百分之十為限
    ，土地法第九十七條第一項定有明文，而依土地法施行法第二十五條規定，土地
    法第九十七條規定之土地價額係指法定地價而言，又依土地法第一百四十八條規
    定，土地所有權人依土地法所申報之地價為法定地價；另依土地法第一百零五條
    規定，同法第九十七條之規定，於租用基地建築房屋準用之。是城市地方建築基
    地之租金亦應以土地申報地價年息百分之十為限。又依系爭租約第十二條約定，
    台灣銀行得按租金計算方式請求賠償損害，而依系爭租約第四條約定：「應繳租
    金依出租機關按法令規定所訂計算方式每年分期繳納」（見原審卷第二七頁），
    而依卷附台灣省政府規定公有基地租金標準所示，省有基地租金不分使用分區，
    自八十二年七月一日起，一律按當期土地申報地價年息百分之五計收租金（見原
    審卷第三一頁），是台灣銀行請求依系爭土地申報地價年息百分之五計算損害賠
    償金額，尚屬適當，應予准許。至於台灣銀行就其請求自八十九年七月一日起按
    系爭土地申報地價年息百分之六點二五計算損害金部分，並未舉證證明其計算之
    依據，是其此部分之請求不應准許。
  (四)查系爭房屋所占用系爭土地面積為四十八平方公尺，系爭土地八十六年間申報地
    價為每平方公尺四萬六千九百元，八十九年七月申報地價為每平方公尺三萬七千
    五百二十元，此有台北市建成地政事務所九十一年三月七日北市建地一字第０９
    １３０３２６００號函附地價查填表及土地登記謄本在卷可稽（見原審卷第二六
    、二九、三０頁），則依系爭土地申報地價年息百分之五及系爭房屋所占土地面
    積計算，自八十七年四月二十四日起至九十一年三月二十七日止，台灣銀行得請
    求甲○○等二人連帶賠償四十萬二千三百八十四元， ｛ 46900×48×5%× (2＋
    67/366)＋ 37520×48×5%× (1＋270/365)＝402384，小數點以下四捨五入｝，
    自九十一年三月二十八起至九十二年三月三十一日止得請求甲○○賠償九萬零七
    百八十八元｛37520×48×5%× (1＋3/365 )＝90788，小數點以下四捨五入｝，
    並得請求甲○○自九十二年四月一日起至返還土地之日止，按月給付七千五百零
    四元之損害金（37520×48×5%÷12 ＝7504）。又甲○○等二人依上開協議書雖
    約定就系爭房屋所負有關義務，溯及自八十二年六月二十五日起均由甲○○負擔
    ，惟此乃屬甲○○等二人內部責任分擔之約定，甲○○等二人尚不得執此對抗台
    灣銀行。
六、綜上所述，台灣銀行請求甲○○將系爭房屋拆除，並返還所占用系爭土地；及請
    求甲○○等二人連帶給付四十萬二千三百八十四元，另請求甲○○給付九萬零七
    百八十八元，並均自起訴狀繕本送達翌日即九十二年五月二十日起算之法定遲延
    利息；及請求甲○○自九十二年四月一日起至返還系爭土地之日止，按月給付七
    千五百零四元之損害金，均為有理由，應予准許；其逾此範圍所為請求，為無理
    由，應予駁回。原審就台灣銀行請求拆屋還地應予准許部分，為台灣銀行敗訴之
    判決，並駁回其假執行之聲請；及就台灣銀行請求甲○○等二人給付不應准許部
    分，為甲○○等二人敗訴之判決，均有未洽，兩造上訴意旨分別指摘原判決此部
    分為不當，求予廢棄改判，為有理由，應予准許，並依台灣銀行之聲請，就其請
    求拆屋還地部分酌定相當擔保金額准為假執行之宣告。至於原審就台灣銀行請求
    拆屋還地不應准許部分，為台灣銀行敗訴之判決，及就台灣銀行請求甲○○等二
    人給付應予准許部分，為甲○○等二人敗訴之判決部分，核無不合，兩造就此部
    分猶指摘原判決不當，分別求予廢棄改判，即為無理由，應予駁回。
七、據上論結，本件兩造上訴均為一部有理由，一部無理由，依民事訴訟法第四百四
    十九條第一項、第四百五十條、第七十九條、第四百六十三條、第三百九十條第
    二項，判決如主文。
中　　　華　　　民　　　國　　九十三　　年　　 十二 　　月　　　七　　　日
                                    民事第五庭
　　    　　　　　　　　　　　　　　　　審判長法　官　張　劍　男
　　　　    　　　　　　　　　　　　　　　　　法　官　蔡　芳　齡
　　　　　　    　　　　　　　　　　　　　　　法　官　彭　昭　芬
正本係照原本作成。
如不服本判決，應於收受送達後二十日內向本院提出上訴書狀，其未表明上訴理由者
，應於提出上訴後二十日內向本院補提理由書狀（均須按他造當事人之人數附繕本）
上訴時應提出委任律師或具有律師資格之人之委任狀；委任有律師資格者，另應附具
律師資格證書及釋明委任人與受任人有民事訴訟法第四百六十六條之一第一項但書或
第二項（詳附註）所定關係之釋明文書影本。
中　　　華　　　民　　　國　　九十三　　年　　 十二 　　月　　　八　　　日
　　　　　　　　　　　　　　　　　　　　　　　書記官　丁  華  平
附註：
民事訴訟法第四百六十六條之一（第一項、第二項）：
對於第二審判決上訴，上訴人應委任律師為訴訟代理人。但上訴人或其他法定代理人
具有律師資格者，不在此限。
上訴人之配偶、三親等內之血親、二親等內之姻親，或上訴人為法人、中央或地方機
關時，其所屬專任人員具有律師資格並經法院認為適當者，亦得為第三審訴訟代理人
。
